臺灣臺南地方法院民事裁定
107年度簡上字第273號
抗  告  人  鄭江和  
代  理  人  鄭幸美  
相  對  人  臺南市政府

法定代理人  黃偉哲  
上列抗告人與相對人及中華民國、臺南市間請求確認界址等事件
，抗告人對於民國109年12月31日本院107年度簡上字第273號裁
定提起抗告，本院裁定如下：
    主  文
抗告駁回。
    理  由
一、按不得上訴於第三審法院之事件，其第二審法院所為裁定，
    不得抗告，民事訴訟法第484條第1項前段定有明文。又對於
    簡易訴訟程序之第二審裁判，其上訴利益逾第466條所定之
    額數者，當事人僅得以其適用法規顯有錯誤為理由，逕向最
    高法院提起上訴或抗告，是以上訴利益未逾同法第466條所
    定之額數者，對於簡易訴訟程序之第二審裁判均不得上訴及
    抗告，此依民事訴訟法第436條之2第1項規定之反面解釋自
    明。而第466條第1項之利益數額，業經司法院依同條第3項
    規定，以命令自民國91年2月8日起，增至新臺幣（下同）15
    0萬元。
二、經查，本件抗告人以其所有坐落臺南市○○區○○段00地號(重
    測前王田段264-4地號)、42地號(重測前王田段264-6地號)
    、47地號(重測前王田段257-4地號)、41地號(重測前王田段
    264-3地號)土地，分別與財政部國有財產署(下稱國財署)所
    管理之同段50地號土地(重測前王田段257-8地號)、臺南市○
    ○區○○○○○○段00地號(重測前王田段312-3地號)、17地號(重
    測前王田段258-1地號)土地毗鄰，因辦理重測造成其所有47
    地號土地減少25.30平方公尺(抗告人持分2分之1，主張減少
    12.65平方公尺)、41地號土地減少17.66平方公尺，已逾法
    定公差甚多而提起本件訴訟請求確認上開土地間之界址。故
    抗告人確認界址爭議減少之土地面積合計為30.31平方公尺
    【計算式：12.65＋17.66＝30.31】，而上開47、41地號土地
    公告現值均為2萬4,500元(以抗告人起訴時之106年度公告現
    值予以計算，土地謄本參原審卷第61、63頁)，經核計上訴
    利益尚未逾民事訴訟法第466條規定之150萬元，係屬不得上
    訴或抗告於第三審法院之事件，揆諸前揭說明，自不得對第
    二審裁定為抗告。是抗告人對於本院109年12月31日第二審
    裁定提起本件抗告，於法不合，應予駁回。
四、依民事訴訟法第466條、第436條之2、第484條第1項前段、
    第495條之1第1項、第444條第1項前段，裁定如主文。
中　　華　　民　　國　　110 　年　　2 　　月　　17　　日
                  民事第五庭  審判長法  官  劉秀君
　　　　　　　　                    法  官　施志遠
　　　　　　　　　　　　　　　　　　法  官  林勳煜
上列正本證明與原本無異。　　　　　　　　　　　　
本件裁定不得再抗告。　　　　　　　　　　　　　　　　　　
中　　華　　民　　國　　110 　年　　2 　　月　　18　　日
　　　　　　　　　　　　　　　　　　書記官  朱烈稽